臺灣臺中地方法院刑事判決　　　　　　　　　　　　九十四年度中簡上字第七六號
　　上　訴　人　臺灣臺中地方法院檢察署檢察官
　　被　　　告　丁○○
右上訴人因被告傷害案件，不服本院臺中簡易庭九十三年度中簡字第三○九一號中華
民國九十三年十二月八日第一審簡易判決（聲請簡易判決處刑案號：九十三年度偵字
第四六四五號），提起上訴，本院管轄第二審之合議庭判決如左：
    主  文
上訴駁回。
    犯罪事實
一、丁○○於民國九十二年間，擔任臺中市○區○○街「柳岸花明」社區管理委員會
    之副主委，於同年十一月二十日晚上十時許（起訴書誤繕為九時許），在前開社
    區一樓大廳會客室內，住戶丙○○因住屋糾紛與財務委員甲○○發生口角，丁○○聞聲，亦進入前揭會客室內，制止丙○○，丙○○怒擲丁○○之手機，雙方因
    而發生爭執，詎丁○○及丙○○竟均基於傷害人之身體之犯意，互相動手毆打對
    方（丁○○告訴丙○○傷害部分，業經檢察官以已逾告訴期間為由，為不起訴處
    分確定），致丙○○受有左眼眶及臉頰挫傷併瘀腫（四乘二公分）、胸腹壁多處
    挫傷併瘀血（四乘一、四乘一、三乘一、三乘一、二乘一公分）、左前臂破皮傷
    （一乘○‧五公分）、左後頭痛（四乘四公分）、頭暈等傷害。
二、案經丙○○訴請臺灣臺中地方法院檢察署檢察官偵查後聲請簡易判決處刑。
    理  由
一、訊據被告丁○○固承認有於右揭時、地與告訴人發生爭執之事實，惟矢口否認涉
    有傷害犯行，辯稱：當時在場有很多人，伊記憶中並未出拳毆打告訴人，亦不清
    楚是誰打傷告訴人，伊有被告訴人打傷，是被害人云云。
二、惟查：
    (一)本案業據告訴人丙○○指訴綦詳，核與證人乙○○○於本院審理中到庭證述：
      被告確有毆打告訴人等語；證人己○○於偵查中證述：「我看到丁○○與丙○○二人口氣不是很好，乙○○○看見他們二人好像要打架，就站起來立在他們
      二人中間，當時我看到庚○○把乙○○○拉到旁邊，然後丙○○就與丁○○打
      架，二人就互相拉扯，乙○○○看到他們在打架，就跑過來拉丁○○，拉他後
      面皮帶，不過拉不走他」等語（見偵查卷第四一頁）；證人庚○○於偵查中證
      稱：「丁○○過去質問丙○○時，丙○○用手推了丁○○，並站起來搶丁○○
      手機丟丁○○，二人就起衝突了，後來變成打架」等語（見偵查卷第二八頁）
      、於本院審理中到庭具結證述：「（問：當告訴人用被告的手機丟被告，沒有
      丟到時，被告有何反應？）被告衝過來，我不希望發生打架，所以我一邊推一
      個，不要讓他們打架，但是無法制止他們，他們還是有互相打到」、「（問：
      你所看到被告與告訴人的衝突，是否拳腳相向？）二人都只有使用拳頭」等語
      相符（見本院卷第六二頁），足見當時被告確與告訴人有互毆情形無疑。復參
      諸被告於警詢中供述：「我就走到丙○○旁，當時丙○○坐著，忽然出手將我
      推開，並搶走我手機向我丟擲，但沒有丟到，丙○○還不罷休，竟先動手毆打
      我，致使我額頭及耳朵受傷流血，我氣不過才揮了丙○○一拳，有沒有打中我
      並不知道」等語（見偵查卷第十六頁反面），足認被告當時確有出拳之行為，
      其嗣改稱沒有出拳打告訴人云云，顯係卸責之詞，尚不足採。
    (二)又被告聲請傳喚之證人戊○○、甲○○，於本院審理中到庭具結證述內容，或
      稱中間有人隔住，沒看到被告有無動手打告訴人等語（見本院卷第六五頁），
      或稱被告與告訴人衝突之細節，沒有注意看等語（見本院卷第六七頁），均未
      明白證述被告確未動手毆打告訴人，自不足為有利於被告之認定。
    (三)此外，復有烏日澄清醫院所出具之診斷證明書在卷可稽，足認告訴人當時受有
      前揭傷害屬實，再參以當時僅有被告一人與告訴人發生肢體衝突，則告訴人前
      揭傷害自係受被告毆打所致灼然甚明，被告上開辯詞，尚不足採。本件事證明
      確，被告犯行堪以認定。
二、核被告所為，係犯刑法第二百七十七條第一項之傷害罪。原審以被告罪證明確，
    適用刑法第二百七十七條第一項、第四十一條第一項前段，罰金罰鍰提高標準條
    例第一條前段、第二條之規定，予以論罪，判處被告拘役二十日，如易科罰金，
    以三百元折算一日，其認事用法並無不當，量刑亦屬妥適，應予維持，公訴人上
    訴意旨雖謂被告迄未和解，毫無悔意，量刑過輕云云，惟查：本案乃告訴人與被
    告互毆所致，雙方既互為加害人與被害人，尚與告訴人係單純被害之情形有別，
    自難認原審之量刑有何不當之處。又被告於本院準備程序中，已表明願意賠償告
    訴人新台幣五千元，卻遭告訴人拒絕，參以告訴人所受之傷害尚屬輕微，足認雙
    方未能達成和解乙節，尚難盡歸責於被告，自難因此認定被告犯後毫無悔意，再
    參諸被告尚未賠償之情狀，原即顯現於原審案卷，當已為原審量刑時所審酌，尚
    難以此指摘原審量刑有何不當之處，是公訴人仍執前詞，指摘原審判決不當云云
    ，為無理由，應予駁回。
據上論斷，應依刑事訴訟法第四百五十五條之一第三項及第一項、第三百六十八條，
判決如主文。
中      華      民      國     九十四      年     三     月    十 七    日
                                臺灣臺中地方法院刑事第二庭
                                  審判長法  官  蔡  名  曜
                                        法  官  林  慧  英
                                        法  官  蔡  美  華
右正本證明與原本無異。
不得上訴。
                                        書記官
中      華      民      國     九十四      年     三     月    十 七    日
